最高法院刑事判決            一○○年度台上字第四二八九號
上  訴  人  梁淑卿
上列上訴人因違反毒品危害防制條例案件，不服台灣高等法院中
華民國一○○年五月三十一日第二審判決（一○○年度上訴字第
五六二號，起訴案號：台灣士林地方法院檢察署九十八年度偵字
第一五四九五、一五四九六號），提起上訴，本院判決如下：
    主  文
上訴駁回。
    理  由
一、原判決附表編號一至三之販賣第二級毒品未遂、幫助販賣第
    二級毒品、販賣第二級毒品部分：
按刑事訴訟法第三百七十七條規定，上訴於第三審法院，非以判
決違背法令為理由，不得為之。是提起第三審上訴，應以原判決
違背法令為理由，係屬法定要件。如果上訴理由書狀並未依據卷
內訴訟資料，具體指摘原判決不適用何種法則或如何適用不當，
或所指摘原判決違法情事，顯與法律規定得為第三審上訴理由之
違法情形，不相適合時，均應認其上訴為違背法律上之程式，予
以駁回。本件原判決撤銷第一審不當之判決，改判論處上訴人梁
淑卿販賣第二級毒品未遂、幫助販賣第二級毒品、販賣第二級毒
品（均處有期徒刑）各罪刑。已詳敘認定犯罪事實之依據及憑以
認定之理由。從形式上觀察，原判決並無任何違背法令之處。而
證據之取捨及事實之認定，為事實審法院之職權，茍其判斷無違
經驗法則或論理法則，即不能任意指為違法。原判決說明證人練
瑞樹、潘同良、江庭豪分別於偵查、第一審時之證詞，何者可採
，何者不足採取，依憑卷附通聯紀錄、通訊監察譯文、遠傳電信
股份有限公司函等證據資料，參酌卷內其他證據調查之結果，且
綜合研判江庭豪與上訴人在毒品交易前後之民國九十八年十月三
日、六日電話通聯之通訊監察譯文，其內容均關於毒品詢價、介
紹賣家等與毒品相關事宜，認上訴人確有原判決事實欄一（一）
、（二）、（三）所載之犯行，已詳敘其取捨證據及認定事實之
心證理由，並就上訴人辯解：只是敷衍練瑞樹，幫潘同良約阿有
仔而已，並無販賣毒品之行為，不可能販賣毒品予表弟江庭豪云
云，如何不足採，於理由內詳予說明，所為論斷無違經驗法則及
論理法則，亦無所指僅憑江庭豪之單一指訴認定犯行與不適用法
則之違法情形存在。而當事人聲請調查之證據，事實審認其無調
查之必要，得依刑事訴訟法第一百六十三條之二第一項規定，以
裁定駁回之，或於判決理由予以說明。又同法第一百九十六條明
定：「證人已由法官合法訊問，且於訊問時予當事人詰問之機會
，其陳述明確別無訊問之必要者，不得再行傳喚。」原判決業於
理由內敘明上訴人雖聲請再次傳喚江庭豪出庭作證，然此部分事
證已臻明確，核無必要等由明確，於法尚無不合。至於潘同良於
第一審已由法官合法訊問，且經交互詰問，其陳述明確，依刑事
訴訟法第一百九十六條之規定，本不得再行傳喚。上訴人於原審
聲請再予傳訊，原審認無必要，雖漏未於理由內予以說明，但於
判決本旨不生影響，亦不得執為上訴第三審之適法理由。上訴意
旨未依據卷證資料，具體指摘原判決如何違背法令，置原判決之
論敘於不顧，徒對原審採證認事及其他自由裁量職權行使，任意
指摘，難謂已符合首揭法定上訴要件。其此部分上訴違背法律上
之程式，應予駁回。
二、原判決附表編號四至六之販賣第二級毒品部分：
查第三審上訴書狀，應敘述上訴之理由，其未敘述者，得於提起
上訴後十日內補提理由書於原審法院，已逾上述期間，而於第三
審法院未判決前仍未提出上訴理由書狀者，第三審法院應以判決
駁回之，刑事訴訟法第三百八十二條第一項、第三百九十五條後
段規定甚明。本件上訴人因另犯原判決附表編號四至六所示毒品
危害防制條例第四條第二項之販賣第二級毒品罪（處有期徒刑）
，經原審判決後，於一○○年六月十五日提起上訴，並未敘述理
由，迄今逾期已久，於本院未判決前仍未提出，依上開規定，其
此部分上訴自非合法，應予駁回。
據上論結，應依刑事訴訟法第三百九十五條，判決如主文。
中    華    民    國  一○○  年    八    月    四    日
                      最高法院刑事第十一庭
                          審判長法官  陳  世  淙  
                                法官  陳  東  誥  
                                法官  何  菁  莪  
                                法官  施  俊  堯  
                                法官  韓  金  秀  
本件正本證明與原本無異
                                      書  記  官  
中    華    民    國  一○○  年    八    月    八    日
                                                       s